---
title: "Práctico 4"
subtitle: "Ejercicio 2"
output: 
  html_document:
    # css: style_notebook.css
    toc: true
    toc_float:
      collapsed: true
      smooth_scroll: true
    toc_depth: 3
    number_sections: false
    theme: flatly
    highlight: tango
    code_folding: show
    mathjax: "default"
    self_contained: true
    keep_md: false
---

```{css, echo=FALSE}
body {
  background-color: #f5f5f5;
}

.title {
  color: #4292c6;
    display: flex;
  justify-content: center;
  align-items: center;
}

.proof {
  background-color: #f5f5f5;
    padding: 5px;
  margin-bottom: 0;
  width: 100%;
  overflow: auto;
}

.special {
  display: inline-block;
  font-size: 30px;
  background-color: #e5f5e0;
    padding: 4px;
  margin-top: 2px;
  margin-bottom: 2px;
  width: fit-content;
  border-left: 3px solid #73AD21;
  transition: all ease-in-out 2s;
  animation: item-hover-off .5s;
}

.special:hover {
  transform: scale(1.5);
  transition: all 1s ease;
}

.row {
  text-align: center;
}

.special-text{
  display: inline-block;
  text-align: center;
}

.selector{
  width: 50%;
  float: left;
}

blockquote {
  background: #f9f9f9;
    border-left-color: #1ca2c3;
}
```

```{r setup, include=FALSE}
knitr::opts_chunk$set(
  echo = TRUE,
  warning = FALSE,
  message = FALSE,
  comment = ""
)
library(magrittr)
```

> Los datos en el archivo `melanoma.txt` corresponden al número de casos de melanoma registrados en Estados Unidos en el período 1969-1991 en hombres blancos clasificados por edad y región (`0 = Norte`, `1 = Sur`). La última columna es el tamaño de la población registrada en el censo de EE.UU.

## Parte a

> Codifique la variable categórica `edad`, tomando el grupo de menor edad como referencia.

```{r}
melanoma <- readr::read_delim(
  file = here::here("Class notebooks/melanoma.txt"),
  delim = "\t",
  col_types = "cccc"
) %>% 
  dplyr::rename(
    region = base::names(.)[1],
    edad = Edad,
    casos = Casos,
    pop = base::names(.)[4]
  ) %>% 
  dplyr::mutate(
    region = forcats::as_factor(base::as.integer(region)),
    casos = base::as.integer(casos),
    pop = base::as.integer(pop)
  ) %>% 
  dplyr::group_by(
    region
  ) %>% 
  dplyr::mutate(
    edad = dplyr::row_number() - 1,
    edad = forcats::as_factor(edad)
  ) %>% 
  dplyr::ungroup()
```

```{r}
melanoma
```

```{r, fig.align='center', out.width='70%'}
melanoma %>% 
  ggplot2::ggplot(
    ggplot2::aes(
      x = casos
    )
  ) +
  ggplot2::geom_boxplot() +
  ggplot2::theme(
    plot.background = ggplot2::element_rect(
      fill = "#F5F5F5",
      color = "#F5F5F5"
    ),
    legend.background = ggplot2::element_rect(
      fill = "#F5F5F5",
      color = "#F5F5F5"
    )
  )
```

```{r, fig.align='center', out.width='70%'}
melanoma %>% 
  dplyr::group_by(
    region
  ) %>% 
  dplyr::summarise(
    dplyr::across(
      .cols = casos:pop,
      .fns = ~base::sum(.x, na.rm = TRUE)
    ),
    .groups = "drop"
  ) %>% 
  ggplot2::ggplot(
    ggplot2::aes(
      x = region,
      y = casos
    )
  ) +
  ggplot2::geom_col() + 
  ggplot2::theme(
    plot.background = ggplot2::element_rect(
      fill = "#F5F5F5",
      color = "#F5F5F5"
    ),
    legend.background = ggplot2::element_rect(
      fill = "#F5F5F5",
      color = "#F5F5F5"
    )
  )
```

```{r, fig.align='center', out.width='70%'}
melanoma %>% 
  ggplot2::ggplot(
    ggplot2::aes(
      x = region,
      y = casos,
      fill = edad
    )
  ) +
  ggplot2::geom_col(
    position = "dodge"
  ) + 
  ggplot2::theme(
    plot.background = ggplot2::element_rect(
      fill = "#F5F5F5",
      color = "#F5F5F5"
    ),
    legend.background = ggplot2::element_rect(
      fill = "#F5F5F5",
      color = "#F5F5F5"
    )
  )
```

## Parte b

> Construya un modelo de regresión de Poisson para estudiar la relación entre el número de casos de melanoma, la edad y la región, considerando la variable `Pop` como *offset*.

```{r}
base::summary(
  poisson_fit <- stats::glm(
    formula = casos ~ edad + region,
    data = melanoma,
    family = stats::poisson(link = "log"),
    offset = base::log(pop)
  )
)
```

```{r}
poisson_fit$deviance / poisson_fit$df.residual
```

## Parte c

> Interprete la salida del modelo.

**Bondad de ajuste**

La desvianza resudial es la diferencia entre la desvianza del modelo estimado y la máxima desvianza del modelo ideal donde los valores predichos son iguales a los observados. Por lo tanto, si la diferencia es suficientemente pequeña, entonces la Bondad de ajuste no será significativa, indicando que el modelo se ajusta a los datos.

```{r}
stats::pchisq(poisson_fit$deviance, poisson_fit$df.residual, lower.tail = FALSE)
```

**Significación de la region**

Para testear la significancia de la region podemos comparar la devianza del modelo completo con la desvianza del modelo que excluye la variable `region`.

```{r}
base::summary(reg_sig <- stats::update(poisson_fit, . ~ . - region))
```

```{r}
stats::anova(poisson_fit, reg_sig, test = "Chisq")
```

**Interpretación de los coeficientes**

```{r}
base::exp(stats::coef(poisson_fit))
```

**Fitted values**

```{r}
stats::predict(poisson_fit, type = "response")
```

**Media marginal esperada para la población**

```{r}
new <- tibble::tibble(
  region = melanoma$region,
  edad = melanoma$edad,
  pop = base::mean(melanoma$pop)
)
stats::predict(
  object = poisson_fit,
  newdata = new,
  type = "response",
  se.fit = TRUE
)
```

## Parte d

> Realice un gráfico en donde en el eje $x$ se presenten los residuos del modelo y en el eje $y$ los valores ajustados por el modelo. Interprete.

```{r, fig.align='center', out.width='70%'}
tibble::tibble(
  residuals = poisson_fit$residuals,
  fitted_values = poisson_fit$fitted.values
) %>% 
  ggplot2::ggplot(
    ggplot2::aes(
      x = residuals,
      y = fitted_values
    )
  ) +
  ggplot2::geom_point() +
  ggplot2::theme(
    plot.background = ggplot2::element_rect(
      fill = "#F5F5F5",
      color = "#F5F5F5"
    )
  )
```

## Parte e

> Realice un gráfico en donde en el eje $x$ se presenten los valores observados y en el eje $y$ los valores ajustados por el modelo. Interprete.

```{r, fig.align='center', out.width='70%'}
tibble::tibble(
  observed = melanoma$casos,
  fitted_values = poisson_fit$fitted.values
) %>% 
  ggplot2::ggplot(
    ggplot2::aes(
      x = observed,
      y = fitted_values
    )
  ) +
  ggplot2::geom_point() +
  ggplot2::theme(
    aspect.ratio = 1,
    plot.background = ggplot2::element_rect(
      fill = "#F5F5F5",
      color = "#F5F5F5"
    )
  )
```

## Extra - Negative Binomial

```{r}
dplyr::summarise(
  melanoma,
  mean = base::mean(casos, na.rm = TRUE),
  var = stats::var(casos, na.rm = TRUE),
  .groups = "drop"
)
```

```{r}
base::summary(
  nb_fit <- MASS::glm.nb(
    formula = casos ~ edad + region,
    data = melanoma,
    link = log
  )
)
```

```{r}
pscl::odTest(nb_fit)
```

```{r}
AER::dispersiontest(poisson_fit)
```
